---
graphics: yes
name: Milena
surname: Vásquez-Amézquita
position: "Profesora Asociada"
address: "Facultad de Psicología, Universidad El Bosque"
phone: (+57) 601-6489000 Ext. 1605
email: "mvasquezam@unbosque.edu.co"
www: grupo-codec.netlify.app/author/milena-vasquez-amezquita/
orcid: 0000-0001-7317-8430
googlescholar: XgNEpfgAAAAJ
researchgate: Milena-Vasquez-Amezquita
profilepic: "../images/MVA.jpg"
aboutme: |
  Soy una investigadora interesada principalmente en las bases neurocognitivas del afecto y la sexualidad humana.
date: "`r Sys.setlocale('LC_TIME','es_CO.UTF-8');format(Sys.Date(),'%d de %B de %Y')`"
csl: "https://raw.githubusercontent.com/citation-style-language/styles/master/apa-cv.csl"
headcolor: 6767C7
docname: Hoja de Vida Resumida
---

```{r setup, include=FALSE}
knitr::opts_chunk$set(echo = FALSE,
                      warning = FALSE,
                      message = FALSE)

pkgs <- c('vitae' ,'here' ,'tinytex' ,'tibble' ,'glue' ,'rmarkdown' ,'dplyr', 'readr' ,'yaml')
xfun::pkg_attach2(pkgs)

packages <- c('vitae'     # The CV's LaTeX Template
             ,'tibble'    # Data sctructure for tribbles
             ,'magrittr'  # The Pipe |>
             ,'here'      # Relative Filepaths
             ,'readr'     # Data Loading
             ,'tidyverse' # Needed for bind_rows and whatever
             ,'scholar'   # Updating publications from google scholar
             ,'kableExtra'# Adding technicalskills table
            )

# Install packages not yet installed
installed_packages <- packages %in% rownames(installed.packages())
if (any(installed_packages == FALSE)) {
  install.packages(packages[!installed_packages])
}

# Packages loading
lapply(packages, library, character.only = TRUE) |>
  invisible()
```

# Acerca de mí

```{r experiencia, echo = FALSE}
t.experiencia <- floor(year(Sys.time())-year(as.Date('01/01/09',format='%d/%m/%y')) - 1.5)
```

\begin{minipage}[c]{0.85\linewidth}
Psicóloga, Máster en Neurociencias Básicas y Aplicadas y Doctora en Neurociencias. Investigadora asociada activa dentro del grupo \href{https://investigaciones.unbosque.edu.co/codec}{\textit{\textbf{CODEC}: Ciencias Cognitivas y del Comportamiento}} (clasificación  \href{https://scienti.minciencias.gov.co/gruplac/jsp/visualiza/visualizagr.jsp?nro=00000000001446}{\textbf{A1}} en MinCiencias). Profesora Asociada en el \href{https://grupo-codec.netlify.app/labpsiexp/}{\textbf{Laboratorio de Psicología Experimental}} de la \href{https://www.uelbosque.edu.co/psicologia}{Facultad de Psicología} de la \href{https://www.uelbosque.edu.co/}{Universidad El Bosque}. Estancia Postdoctoral en la \href{https://www.cuc.edu.co/}{Universidad de la Costa} con financiación de \href{https://minciencias.gov.co/}{MinCiencias}, Colombia. Me dedico principalmente a la investigación científica formativa y propiamente dicha. He sido directora y codirectora de proyectos de investigación exitosos desde una metodología experimental en neurociencia cognitivo-afectiva con financiación interna y externa, y actualmente dirijo el semillero de investigación \href{https://grupo-codec.netlify.app/sexcog/}{\textit{\textbf{SexCog}: sexualidad y afectividad desde una perspectiva neurocognitiva}}. Tengo experiencia profesional y en docencia universitaria de `r t.experiencia` años, aplicada al desarrollo e implementación de programas de pregrado y posgrado de educación superior relacionados con las bases neurobiológicas y cognitivas del comportamiento humano y he sido tutora y cotutora de trabajos de grado en niveles de pregrado, maestría y doctorado.
\end{minipage} \begin{minipage}[c]{0.15\linewidth}
\begin{flushright} 
\hfill \href{https://grupo-codec.netlify.app/sexcog/}{\includegraphics[width=2.3cm, height=2.3cm]{Logo_SEXCOG.png}} \newline \href{https://investigaciones.unbosque.edu.co/codec}{\includegraphics[width=2.3cm, height=2.3cm]{Logo_CODEC.png}}
\end{flushright}
\end{minipage}

# Habilidades

\begin{cvskills}
  \cvskill
    {Programación}
    {\href{https://www.r-project.org/}{\textbf{R}} (Básico, análisis de datos y generación de gráficos)}

  \cvskill
    {Investigación cuantitativa}
    {Estudios observacionales-correlacionales, Modelos lineales generales simples y mixtos}
  
  \cvskill
    {Técnicas de registro}
    {Rastreo Ocular (principalmente), otras básicas HRV, EEG}

  \cvskill
    {Software}
    {RStudio, Tobii Pro Lab, Qualtrics, Psychomorph, WebmorphR, Mendeley y Zotero}

  \cvskill
    {Languages}
    {Español/Inglés}
\end{cvskills}

# Educación

```{r education}
readxl::read_excel("../data/education_esp_S.xlsx") |>
  tidyr::fill(-why) |>
  vitae::detailed_entries(what, when, with, where, why,
                          .protect = FALSE)
```

# Experiencia en Investigación

```{r research-experience}
readxl::read_excel("../data/research-experience_esp_S.xlsx") |>
  tidyr::fill(-why) |>
  vitae::detailed_entries(what, when, with, where, why,
                          .protect = FALSE)
```

# Experiencia Académica y Profesional

Para una lista completa y descripción detallada, por favor consulta mi [Hoja de Vida Académica](https://jdleongomez.info/es/files/MVA_CV_es.pdf).

```{r working-experience}
readxl::read_excel("../data/working-experience_esp_S.xlsx") |>
  tidyr::fill(-why) |>
  vitae::detailed_entries(what, when, with, where, why,
                          .protect = FALSE)
```

# Logros

Para información sobre **subvenciones**, **becas** y **premios**, por favor visita mi [Hoja de Vida Académica](https://jdleongomez.info/es/files/MVA_CV_es.pdf).

# Publicaciones Seleccionadas

```{r scholar, echo = FALSE}
profile <- get_profile("XgNEpfgAAAAJ")
pubs <- get_publications("XgNEpfgAAAAJ")

h_index <- profile$h_index
g_index <- max(which(as.numeric(row.names(pubs))^2 < cumsum(pubs$cites)))
i10_index <- profile$i10_index
pubs_num <- dim(pubs)[1]
citSum <- profile$total_cites
```

\begin{tcolorbox}[enhanced,
        on line, 
        boxsep=4pt, left=0pt,right=0pt,top=0pt,bottom=0pt,
        colframe=white,colback=violet,
        hyperurl={https://scholar.google.com/citations?user=XgNEpfgAAAAJ}]
  
\color{white}
\begin{minipage}[c]{0.195\linewidth}
  \begin{center} \begin{huge} `r h_index` \end{huge}
  \begin{small} Índice \textit{h} \end{small} \end{center} 
\end{minipage} \begin{minipage}[c]{0.195\linewidth}
  \begin{center} \begin{huge} `r g_index` \end{huge}
  \begin{small} Índice \textit{g} \end{small} \end{center}
\end{minipage} \begin{minipage}[c]{0.195\linewidth}
  \begin{center} \begin{huge} `r i10_index` \end{huge}
  \begin{small} Índice i10 \end{small} \end{center}
\end{minipage} \begin{minipage}[c]{0.195\linewidth}
  \begin{center} \begin{huge} `r pubs_num` \end{huge}
  \begin{small} Publicaciones \end{small} \end{center}
\end{minipage} \begin{minipage}[c]{0.195\linewidth}  
  \begin{center} \begin{huge} `r citSum` \end{huge} 
  \begin{small} Citas \end{small} \end{center}
\end{minipage}
\end{tcolorbox}

Para una lista completa, por favor visita la sección de publicaciones en mi [Hoja de Vida Académica](https://jdleongomez.info/es/files/MVA_CV_es.pdf).

\begingroup
\setlength{\parindent}{-0.5in}
\setlength{\leftskip}{0.5in}

`r knitr::knit_child("../bib/featured.txt")`

\endgroup

# Supervisión de Posgrado

Para una lista completa, incluyendo la supervisión de pregrado, por favor visita mi [Hoja de Vida Académica](https://jdleongomez.info/es/files/MVA_CV_es.pdf).

```{r supervision}
readxl::read_excel("../data/supervision_esp_S.xlsx") |>
  tidyr::fill(-why) |>
  vitae::detailed_entries(what, when, with, where, why,
                          .protect = FALSE)
```