---
graphics: yes
name: Milena
surname: Vásquez-Amézquita
position: "Profesora Asociada"
address: "Facultad de Psicología, Universidad El Bosque"
phone: (+57) 601-6489000 Ext. 1605
email: "mvasquezam@unbosque.edu.co"
www: grupo-codec.netlify.app/author/milena-vasquez-amezquita/
orcid: 0000-0001-7317-8430
googlescholar: X58RxbIAAAAJ
researchgate: Milena-Vasquez-Amezquita
profilepic: "../images/MVA.jpg"
aboutme: |
  Soy una investigadora interesada principalmente en las bases neurocognitivas del afecto y la sexualidad humana.
date: "`r Sys.setlocale('LC_TIME','es_CO.UTF-8');format(Sys.Date(),'%d de %B de %Y')`"
csl: "https://raw.githubusercontent.com/citation-style-language/styles/master/apa-cv.csl"
headcolor: 6767C7
docname: Hoja de Vida Académica
---

```{r setup, include=FALSE}
knitr::opts_chunk$set(echo = FALSE,
                      warning = FALSE,
                      message = FALSE)

pkgs <- c('vitae' ,'here' ,'tinytex' ,'tibble' ,'glue' ,'rmarkdown' ,'dplyr', 'readr' ,'yaml')
xfun::pkg_attach2(pkgs)

packages <- c('vitae'     # The CV's LaTeX Template
             ,'tibble'    # Data sctructure for tribbles
             ,'magrittr'  # The Pipe |>
             ,'here'      # Relative Filepaths
             ,'readr'     # Data Loading
             ,'tidyverse' # Needed for bind_rows and whatever
             ,'scholar'   # Updating publications from google scholar
             ,'kableExtra'# Adding technicalskills table
             ,'lubridate' #dates
            )

# Install packages not yet installed
installed_packages <- packages %in% rownames(installed.packages())
if (any(installed_packages == FALSE)) {
  install.packages(packages[!installed_packages])
}

# Packages loading
lapply(packages, library, character.only = TRUE) |>
  invisible()
```

# Acerca de mí

```{r experiencia, echo = FALSE}
t.experiencia <- floor(year(Sys.time())-year(as.Date('01/01/09',format='%d/%m/%y')) - 1.5)
```

\begin{minipage}[c]{0.85\linewidth}
Investigadora en neurociencia cognitiva aplicada al comportamiento sexual humano. Psicóloga, Magíster en Neurociencias Básicas y Aplicadas y Doctora en Neurociencias. Mi investigación integra la neurociencia cognitiva, la psicología evolutiva y la salud pública para comprender cómo el cerebro procesa la información sexualmente relevante y cómo estos mecanismos influyen en la atracción sexual, las preferencias de pareja, la respuesta sexual y el comportamiento sexual. Mediante metodologías experimentales, particularmente el rastreo ocular (eye tracking), estudio tanto los intereses sexuales normativos como los atípicos, con el propósito de contribuir tanto al avance de la ciencia básica como al desarrollo de estrategias basadas en evidencia para promover la salud sexual y prevenir el abuso y la explotación sexual infantil.

Soy Profesora Asociada de la \href{https://www.psicologia.unbosque.edu.co/investigacion}{Facultad de Psicología} de la \href{https://www.unbosque.edu.co/}{Universidad El Bosque} e investigadora asociada del grupo de investigación \href{https://unbosque.portalinvestigacion.com/grupos/302}{\textit{\textbf{CODEC}: Ciencias Cognitivas y del Comportamiento}} (clasificación \href{https://scienti.minciencias.gov.co/gruplac/jsp/visualiza/visualizagr.jsp?nro=00000000001446}{\textbf{A1}} de MinCiencias). Dirijo el semillero de investigación \href{https://grupo-codec.netlify.app/sexcog/}{\textit{\textbf{SexCog}: Sexualidad y Afectividad desde una Perspectiva Neurocognitiva}} y he dirigido y codirigido proyectos de investigación financiados mediante convocatorias nacionales e internacionales, empleando metodologías experimentales propias de la neurociencia cognitiva. He realizado dos estancias posdoctorales competitivas financiadas por \href{https://minciencias.gov.co/}{MinCiencias}.

Durante los últimos `r t.experiencia` años he combinado la investigación con la docencia universitaria, contribuyendo a la formación de estudiantes de pregrado y posgrado en las bases neurobiológicas y cognitivas del comportamiento humano, así como a la dirección de trabajos de grado de pregrado, maestría y doctorado.
\end{minipage}
\begin{minipage}[c]{0.15\linewidth}
\begin{flushright}
\hfill
\href{https://grupo-codec.netlify.app/sexcog/}{\includegraphics[width=2.3cm,height=2.3cm]{Logo_SEXCOG.png}}
\newline
\newline
\newline
\newline
\href{https://investigaciones.unbosque.edu.co/codec}{\includegraphics[width=2.3cm,height=2.3cm]{Logo_CODEC.png}}
\end{flushright}
\end{minipage}

# Habilidades

\begin{cvskills}

  \cvskill
    {Métodos de investigación}
    {Rastreo ocular (Eye tracking) • Diseño de investigación experimental y observacional \newline • Investigación mediante encuestas • Evaluación psicométrica • Manipulación experimental de estímulos faciales}

  \cvskill
    {Análisis de datos}
    {R • Modelos lineales generalizados • Modelos de efectos mixtos • Análisis cuantitativo de datos • Visualización de datos}

  \cvskill
    {Software de investigación}
    {RStudio • Tobii Pro Lab • Qualtrics • Psychomorph • WebMorphR}

  \cvskill
    {Idiomas}
    {Español (nativo) • Inglés}

\end{cvskills}

# Investigación

\begin{cvskills}

  \cvskill
    {Áreas de investigación}
    {Neurociencia cognitiva del comportamiento sexual humano • Psicología evolutiva \newline
    • Prevención del abuso y la explotación sexual infantil • Tecnologías de rastreo ocular}

  \cvskill
    {Métodos principales}
    {Rastreo ocular (Eye tracking) • Diseño experimental • Paradigmas de libre visualización y elección forzada \newline
    • Evaluación psicométrica • Análisis cuantitativo de datos}

\end{cvskills}

# Educación

```{r education}
readxl::read_excel("../data/education_es.xlsx") |>
  tidyr::fill(-why) |>
  vitae::detailed_entries(what, when, with, where, why,
                          .protect = FALSE)
```

# Educación complementaria relevante

```{r edu_comp}
readxl::read_excel("../data/edu_comp_es.xlsx") |>
  tidyr::fill(-why) |>
  vitae::detailed_entries(what, when, with, where, why,
                          .protect = FALSE)
```

# Experiencia Académica

```{r teaching-experience}
readxl::read_excel("../data/teaching-experience_es.xlsx") |>
  tidyr::fill(-why) |>
  vitae::detailed_entries(what, when, with, where, why,
                          .protect = FALSE)
```

# Experiencia en Investigación

```{r research-experience}
readxl::read_excel("../data/research-experience_es.xlsx") |>
  tidyr::fill(-why) |>
  vitae::detailed_entries(what, when, with, where, why,
                          .protect = FALSE)
```

# Experiencia Profesional

```{r working-experience}
readxl::read_excel("../data/working-experience_es.xlsx") |>
  tidyr::fill(-why) |>
  vitae::detailed_entries(what, when, with, where, why,
                          .protect = FALSE)
```

# Subvenciones

```{r grant}
readxl::read_excel("../data/grant_es.xlsx") |>
  tidyr::fill(-why) |>
  vitae::detailed_entries(what, when, with, where, why,
                          .protect = FALSE)
```

# Becas, Premios y Honores

```{r award}
readxl::read_excel("../data/award_es.xlsx") |>
  tidyr::fill(-why) |>
  vitae::detailed_entries(what, when, with, where, why,
                          .protect = FALSE)
```

# Publicaciones

```{r scholar, echo = FALSE}
scholar_id <- "X58RxbIAAAAJ"
cache_file <- "../scholar_cache.rds"

if (isTRUE(getOption("mva_scholar_cache_only"))) {
  scholar_data <- if (file.exists(cache_file)) readRDS(cache_file) else NULL
} else {
  scholar_data <- tryCatch({
    data <- list(
      profile = get_profile(scholar_id),
      pubs    = get_publications(scholar_id)
    )
    saveRDS(data, cache_file)
    data
  }, error = function(e) {
    message("Scholar fetch failed: ", conditionMessage(e))
    if (file.exists(cache_file)) {
      message("Loading cached Scholar data.")
      readRDS(cache_file)
    } else {
      message("No cache available. Citation metrics will show NA.")
      NULL
    }
  })
}

if (!is.null(scholar_data) && is.list(scholar_data$profile)) {
  profile   <- scholar_data$profile
  h_index   <- profile$h_index
  i10_index <- profile$i10_index
  citSum    <- profile$total_cites
  if (!is.null(scholar_data$pubs) && nrow(scholar_data$pubs) > 0) {
    pubs      <- scholar_data$pubs
    g_index   <- max(which(as.numeric(row.names(pubs))^2 < cumsum(pubs$cites)))
    pubs_num  <- dim(pubs)[1]
    meancit   <- round(mean(pubs$cites), 2)
    mediancit <- median(pubs$cites)
  } else {
    g_index   <- if (!is.null(profile$g_index))   profile$g_index   else NA
    pubs_num  <- if (!is.null(profile$pubs_num))  profile$pubs_num  else NA
    meancit   <- if (!is.null(profile$meancit))   profile$meancit   else NA
    mediancit <- if (!is.null(profile$mediancit)) profile$mediancit else NA
  }
} else {
  h_index <- g_index <- i10_index <- pubs_num <- citSum <- meancit <- mediancit <- NA
}
```

\begin{tcolorbox}[enhanced,
        on line, 
        boxsep=4pt, left=0pt,right=0pt,top=0pt,bottom=0pt,
        colframe=white,colback=violet,
        hyperurl={https://scholar.google.com/citations?user=X58RxbIAAAAJ}]
  
\color{white}
  \begin{minipage}[c]{0.245\linewidth}
    \begin{center} 
      \begin{huge} `r h_index` \end{huge}
     \begin{small} Índice \textit{h} \end{small} 
    \end{center} 
  \end{minipage} 
  \begin{minipage}[c]{0.245\linewidth}
    \begin{center} 
      \begin{huge} `r g_index` \end{huge}
      \begin{small} Índice \textit{g} \end{small} 
    \end{center}
  \end{minipage} 
  \begin{minipage}[c]{0.245\linewidth}
    \begin{center} 
      \begin{huge} `r i10_index` \end{huge}
      \begin{small} Índice i10 \end{small} 
    \end{center}
  \end{minipage} 
  \begin{minipage}[c]{0.245\linewidth}
    \begin{center}  
      \begin{huge} `r pubs_num` \end{huge}
      \begin{small} Publicaciones \end{small} 
    \end{center}
  \end{minipage} 
  
  \begin{center} \noindent\line(1,0){150} Citas \noindent\line(1,0){150} \end{center}
  
  \begin{minipage}[c]{0.325\linewidth}  
    \begin{center} 
      \begin{small} Total \end{small} 
      \begin{LARGE} `r citSum` \end{LARGE} 
    \end{center}
  \end{minipage} 
  \begin{minipage}[c]{0.325\linewidth}
    \begin{center} 
      \begin{small} Media \end{small} 
      \begin{LARGE} `r meancit` \end{LARGE}
    \end{center}
  \end{minipage} 
  \begin{minipage}[c]{0.325\linewidth}
    \begin{center}  
      \begin{small} Mediana \end{small} 
      \begin{LARGE} `r mediancit` \end{LARGE}
   \end{center}
  \end{minipage} 
\end{tcolorbox}

## \textbf{Artículos Publicados}

\begingroup
\footnotesize
\setlength{\parindent}{-0.5in}
\setlength{\leftskip}{0.5in}

`r knitr::knit_child("../bib/journal.txt")`

\endgroup

## \textbf{Artículos en Revisión}

\begingroup
\footnotesize
\setlength{\parindent}{-0.5in}
\setlength{\leftskip}{0.5in}

`r knitr::knit_child("../bib/working_paper.txt")`

\endgroup

# Presentaciones en Conferencias, Pósters y Talleress

\begingroup
\footnotesize
\setlength{\parindent}{-0.5in}
\setlength{\leftskip}{0.5in}

`r knitr::knit_child("../bib/poster_es.txt")`

\endgroup

# Organización de Eventos Científicos

```{r event}
readxl::read_excel("../data/event_es.xlsx") |>
  tidyr::fill(-why) |>
  vitae::detailed_entries(what, when, with, where, why,
                          .protect = FALSE)
```

# Supervisión de Investigación

## \textbf{Posgrado}

```{r supervision-pos}
readxl::read_excel("../data/supervision_pos_es.xlsx") |>
  tidyr::fill(-why) |>
  vitae::detailed_entries(what, when, with, where, why,
                          .protect = FALSE)
```

## \textbf{Pregrado}

```{r supervision-pre}
readxl::read_excel("../data/supervision_pre_es.xlsx") |>
  tidyr::fill(-why) |>
  vitae::detailed_entries(what, when, with, where, why,
                          .protect = FALSE)
```
